臺灣高等法院民事裁定
109年度勞聲字第13號
聲  請  人  姜榮昇（原名姜榮生）

上列聲請人因與相對人臺灣中油股份有限公司確認僱傭關係存在
等事件，對於中華民國109年1月6日臺灣臺北地方法院109年度救
字第4號裁定提起抗告（本院109年度勞抗字第9號），並聲請訴
訟救助，本院裁定如下：
    主  文
聲請駁回。
    理  由
一、按當事人因無資力支出訴訟費用而聲請訴訟救助者，關於無
    資力支出訴訟費用之事由，應提出可使法院信其主張為真實
    並能即時調查之證據，以釋明之，此觀民事訴訟法第109條
    第2項、第284條規定自明。所謂無資力支出訴訟費用，係指
    窘於生活，且缺乏經濟信用，並無籌措款項以支出訴訟費用
    之信用技能者而言（最高法院43年台抗字第152號判例意旨
    參照）。又法院調查聲請人是否無資力支出訴訟費用，專就
    聲請人提出之證據為之，如聲請人未提出證據，或依其提出
    之證據，未能信其無資力支出訴訟費用之主張為真實，即應
    將其聲請駁回，並無派員調查之必要（最高法院108年台抗
    字第433號裁定意旨參照）。
二、本件聲請人因與相對人間確認僱傭關係存在等事件，不服臺
    灣臺北地方法院（下稱臺北地院）民國109年1月6日109年度
    救字第4號裁定，提起抗告，並聲請訴訟救助。聲請人雖主
    張伊生活困難、目前無業且無收入、已失業8年及無固定資
    產等情，並提出107年度綜合所得稅各類所得資料清單、勞
    工保險被保險人投保資料表、全國財產稅總歸戶財產查詢清
    單、臺北地院108年度救字第302號裁定以為釋明，惟上開所
    得資料清單、財產查詢清單（見本院卷第11、17頁），僅能
    證明聲請人名下無財產、107年度領有薪資所得新臺幣（下
    同）29,330元，尚不足以釋明聲請人確係窘於生活，且已缺
    乏籌措抗告裁判費1,000元之信用或技能，致無力支付本件
    應納之抗告費，又聲請人之勞工保險被保險人投保資料表（
    見本院卷第13至15頁），雖顯示其自100年1月28日退保，然
    其於107年間仍有薪資所得，是該勞工保險投保資料表，並
    不足以釋明聲請人無資力繳納抗告裁判費1,000元，另臺北
    地院108年度救字第302號裁定（見本院卷第19頁）固准許聲
    請人於另案訴訟救助之聲請，惟無拘束本院之效力，況該裁
    定係針對訴訟事件之訴訟費用而為，與本件抗告裁判費1,00
    0元，亦不相同。聲請人復未釋明具備勞動事件法第14條第1
    項規定符合社會救助法規定之低收入戶、中低收入戶，或符
    合特殊境遇家庭扶助條例第4條第1項之特殊境遇家庭資格，
    得就本件聲請訴訟救助者，視為無資力支出訴訟費用。揆諸
    首揭說明，其所為訴訟救助之聲請，即無從准許，應予駁回
    。
三、據上論結，本件聲請為無理由，爰裁定如主文所示。　　
中　　華　　民　　國　　109 　年　　2 　　月　　27　　日
                  勞動法庭  
                        審判長法  官   黃雯惠
                              法  官   林佑珊
                              法  官   賴秀蘭
正本係照原本作成。
如不服本裁定，應於收受送達後10日內向本院提出抗告狀，並應
繳納抗告費新臺幣１千元。
中　　華　　民　　國　　109 　年　　3 　　月　　3 　　日

                              書記官   林淑貞